# 特殊合并处理

提问人：jackiechen8623 时间：2015-06-16 11:56:48
被审计单位发生如下事项：
北京公司、沈阳公司由同一实际控制人控制，北京 2015 年 4 月 30 日全资控股沈阳公司，2014.12.31以前沈阳公司对北京公司70%控股，目前编制
2014 、 2015 年合并报表， 2014 年 12 月 31 日沈阳公司持有北京公司的70%该如何处理？
个人认为：
2014 年、 2015 年按同一控制下企业合并进行处理，沈阳公司 2014 年实收资本在合并口径用资本公积冲抵，沈阳公司持股北京公司70%的长投依然通
过资本公积抵充。
请问：个人理解是否正确？

回答人：chenyiwei
这个问题是在企业集团重组过程中发生“母子颠倒”在合并报表层面如何处理的问题。建议了解架构重组的具体过程，一般都是需要沈阳公司先把持有北京公司的股权出售给实际控制人，两公司变为平级，然后实际控制人以沈阳公司股权向北京公司增资，或者北京公司以现金方式购买股权。 可以参考《瑞华研究 2010 ～ 2014 汇编》之“问题3-2-25（同一控制范围内母子公司颠倒重组的处理）”、“问题3-2-26（子公司吸收合并母公司的处理）”。

提问人：taoxiaoping 时间：2015-07-01 13:53:16
应该是少数股东权益的吧，，毕竟你编制的是A公司的合并报表，你反映的是集团（A和B）的财务状况，虽然甲时A的股东，但你编制合并报表的会计主体是A，就需要将甲视作少数股东。

回答人：chenyiwei
基本赞同此观点。甲持有B的股权并不通过A公司，也就是甲并不是以母公司股东之一的身份享有该 40 ％的权益，因此就主体A单位而言仍将该 40 ％视作少数股东权益。